【裁判字號】    95,易,1168
【裁判日期】    951123
【裁判案由】    竊盜
【裁判全文】
臺灣彰化地方法院刑事判決              95年度易字第1168號
公  訴  人  臺灣彰化地方法院檢察署檢察官
被      告  乙○○
上列被告因竊盜等案件，經檢察官提起公訴（95年度偵字第7627
、8027、8031號），於本院準備程序中，被告就被訴事實為有罪
之陳述，經裁定改行簡式審判程序，本院判決如下：
    主  文
乙○○竊盜，累犯，處有期徒刑肆月。又無故侵入他人住宅，累
犯，處有期徒刑月。又踰越安全設備竊盜，累犯，處有期徒刑
玖月。應執行有期徒刑壹年貳月。
    犯罪事實及理由
一、乙○○前因竊盜案件，經本院分別以91年度易字第1104號判
    處有期徒刑1 年2 月及以92年度易字第29號判處有期徒刑10
    月，並經定應執行刑為有期徒刑1 年10月確定，甫於民國93
    年11月6 日縮短刑期執行完畢。詎其仍不知悔改：(一)於95年
    7 月24日上午9 時30分許，基於意圖為自己不法之所有，至
    甲○○位於彰化縣線西鄉○○村○○路106 號之住宅處，見
    該住宅大門未上鎖，竟未經甲○○之同意，無故侵入該住宅
    （侵入住宅部分，亦據甲○○提出告訴），徒手竊取甲○○
    所有之電風扇3 台、手拉車1 台及整容鏡1 個，得手後，旋
    以所竊得之手拉車，載運上開電風扇3 台及整容鏡1 個至渠
    位於彰化縣線西鄉○○村○○路89號之住處，留供己用，並
    將該手拉車售予不知情之「一路新環保工程有限公司」負責
    人林彩鳳，變賣得款新台幣（下同）62元供己花用。(二)又於
    95年8 月5 日18時許，基於意圖為自己不法之所有，至戚嘉
    位於彰化縣線西鄉○○村○○路86號之住宅2 樓，未經戚
    嘉之同意，即由屋外踰越屬安全設備之窗戶，而無故侵入
    戚嘉之住宅2 樓房間內，徒手竊取戚嘉置於皮包內之現
    金200 元，得手後，旋為戚嘉所發覺，乙○○即迅速逃逸
    ，所竊得之200 元已花用殆盡。嗣經警循線查獲，並在乙○
    ○前揭住處，起獲上開電風扇3 台及整容鏡1 個，並在「一
    路新環保工程有限公司」起獲該手拉車1 台（前揭所竊物品
    均已發還）。
二、按除被告所犯為死刑、無期徒刑、最輕本刑為3年以上有期
    徒刑之罪或高等法院管轄第1審案件者外，於前條第1項程序
    進行中，被告先就被訴事實為有罪之陳述時，審判長得告知
    被告簡式審判程序之旨，並聽取當事人、代理人、辯護人及
    輔佐人之意見後，裁定進行簡式審判程序；除簡式審判程序
    及簡易程序案件外，第1審應行合議審判，刑事訴訟法第273
    條之1 第1 項、第284 條之1 分別定有明文。本件被告乙○
    ○所涉係死刑、無期徒刑、最輕本刑為3 年以上有期徒刑之
    罪或高等法院管轄第1 審案件以外之罪，並於本院行準備程
    序時就被訴事實為有罪之陳述，本院合議庭依前揭規定，經
    評議結果，裁定改由受命法官獨任行簡式審判程序。
三、上開事實，業據被告乙○○迭於警詢、偵查中及本院審理時
    坦承不諱，且經證人即被害人甲○○、戚嘉於警詢中指訴
    綦詳，並據證人即被告之父黃金榜、林彩鳳於警詢中證述屬
    實，復有贓物認領保管單2 紙、現場照片17張、一路新環保
    工程有限公司出具之收據1 紙等件附卷可資佐證，足徵被告
    之自白確與事實相符，本件事證明確，被告犯行應堪認定。
四、按刑法已於94年2 月2 日修正公布，刪除刑法第55條關於牽
    連犯及刑法第56條關於連續犯之規定，且自95年7 月1 日起
    施行。核被告乙○○所為，係犯刑法第320 條第1 項之竊盜
    罪、第306 條第1 項之無故侵入他人住宅及第321 條第1 項
    第2 款之踰越安全設備竊盜罪。又按毀越門扇而入室行竊，
    其越入行為即屬侵入住宅，已結合於所犯加重竊盜之罪質中
    ，無更行構成侵入住宅罪之理（最高法院27年上字第1887號
    判例意旨參照）。本件被告所犯該2 次竊盜罪及無故侵入住
    宅罪，犯意各別，行為互殊，應予分論併罰。末查被告前因
    竊盜案件，經本院分別以91年度易字第1104號判處有期徒刑
    1 年2 月及以92年度易字第29號判處有期徒刑10月，並經定
    應執行刑為有期徒刑1 年10月確定，甫於93年11月6 日縮短
    刑期執行完畢，有臺灣高等法院被告前案紀錄表1 份附卷可
    參，其受有期徒刑之執行完畢，5 年以內故意再犯本件有期
    徒刑以上之上開各罪，均為累犯，應各依刑法第47條第1 項
    規定加重其刑。爰審酌被告之素行不佳，前已有多次同類型
    之竊盜前科，本件又分別侵入被害人住宅竊盜，對於社會治
    安及被害人之安危造成嚴重威脅，兼衡其犯罪之動機、目的
    、手段、對被害人所生損害、竊得財物之數量、價值，暨犯
    罪後坦承犯行之態度等一切情狀，分別量處如主文所示之刑
    ，並定其應執行之刑。
五、據上論斷，應依刑事訴訟法第273 條之1 第1 項、第299 條
    第1項 前段、第310 條之2 、第454 條第1 項，刑法第320
    條第1 項、第306 條第1 項、第321 條第1 項第2 款、第47
    條第1 項、第51條第5 款，刑法施行法第1 條之1 ，判決如
    主文。
本案經檢察官張尹敏到庭執行職務。
中    華    民    國    95    年    11    月    23    日
                  刑事第二庭          法  官    郭麗萍
以上正本證明與原本無異。
如不服本判決，應於判決送達後10日內，向本院提出上訴狀（ 須
附繕本 ）。
告訴人或被害人對於判決如有不服具備理由請求檢察官上訴者，
其上訴期間之計算係以檢察官收受判決正本之日期為準。
中    華    民    國    95    年    11    月    27    日
                                      書記官    張子涵
附錄本案論罪科刑法條全文：
中華民國刑法第320條
（普通竊盜罪、竊佔罪）
意圖為自己或第三人不法之所有，而竊取他人之動產者，為竊盜
罪，處 5 年以下有期徒刑、拘役或 5 百元以下罰金。
意圖為自己或第三人不法之利益，而竊佔他人之不動產者，依前
項之規定處斷。
前二項之未遂犯罰之。
中華民國刑法第306條
（侵入住居罪）
無故侵入他人住宅、建築物或附連圍繞之土地或船艦者，處 1 年
以下有期徒刑、拘役或 3 百元以下罰金。
無故隱匿其內，或受退去之要求而仍留滯者，亦同。
中華民國刑法第321條
（加重竊盜罪）
犯竊盜罪而有左列情形之一者，處 6 月以上、 5 年以下有期徒
刑：
一  於夜間侵入住宅或有人居住之建築物、船艦或隱匿其內而犯
之者。
二  毀越門扇、牆垣或其他安全設備而犯之者。
三  攜帶兇器而犯之者。
四  結夥三人以上而犯之者。
五  乘火災、水災或其他災害之際而犯之者。
六  在車站或埠頭而犯之者。
前項之未遂犯罰之。


司法院資訊處製作；財團法人民間司法改革基金會備份。
